臺灣高等法院刑事判決  
108年度上訴字第3942號
上  訴  人  
即  被  告  嚴奕璋



選任辯護人  陳俊成律師(法扶律師)                        上列上訴人即被告因毒品危害防制條例案件，不服臺灣臺北地方法院108年度訴緝字第22號，中華民國108年10月9日第一審判決（起訴案號：臺灣臺北地方檢察署104年度毒偵字第347號、104年度毒偵字第478號、104年度偵字第2736號），提起上訴，本院判決如下：
    主  文
上訴駁回。
    事實及理由
一、本院審理範圍：
    上訴人即被告甲○○提起上訴後，就被訴施用第二級毒品甲基
    安非他命2罪部分（即原判決事實欄一㈠、㈡）撤回上訴，有
    本院準備程序筆錄及撤回上訴聲請書1份在卷可稽（本院卷
    第111、113頁），而檢察官並未上訴，故原判決關於被告施
    用第二級毒品罪部分，已告確定。是本院審理範圍僅限於原
    判決關於被告販賣第三級毒品罪部分（即原判決事實欄二）
    ，合先敘明。
二、本案經本院審理結果，認第一審以被告違反毒品危害防制條
    例第4條第3項之販賣第三級毒品罪，判處有期徒刑2年8月，
    核其認事用法及量刑均無不當，應予維持，除證據部分應補
    充「被告於本院審理時之自白」（本院卷第133頁）」外，
    其餘均引用第一審判決書記載之事實、證據及理由（如附件
    ）。
三、被告上訴意旨略以：
  ㈠被告承認收取販毒價金新臺幣（下同）2,500元，然為警查獲
    第三級毒品之重量及利潤不高，且僅有一次販賣犯行，與中
    、大盤商對社會之危害相比，較不嚴重。又本次販賣犯行雖
    屬既遂，但於販賣時即被逮捕，購毒者尚未施用，所致法益
    侵害甚微，請求衡酌刑法第59條之規定予以減刑。
  ㈡本案雖構成累犯，但被告之前犯罪皆為施用毒品，罪質與販
    賣毒品有別。況被告被通緝之4年間，以板模師傅在新竹工
    作，有正常生活，未再碰觸毒品，已改過遷善。而被告家中
    尚有母親及一名未成年子女須照顧，故決心投案，請就累犯
    不予加重，倘若加重，亦請求以最低幅度為之云云。
四、經查：  
  ㈠原審依調查證據之結果，認定被告意圖營利，基於販賣第三
    級毒品之犯意，利用扣案之行動電話門號0000000000號與購
    毒者莊于德所持有門號0000000000號利用通訊軟體微信聯繫
    ，於民國104年1月15日凌晨0時25分許，在臺北市○○區○○○路
    0段00號前，以2,500元之價格，將外包裝載有「伯朗咖啡」
    字樣、內含有第三級毒品3,4-亞甲基雙氧甲基卡西酮之毒品
    10小包販賣予莊于德之犯行，所為係犯修正前毒品危害防制
    條例第4條第3項之販賣第三級毒品罪，業於判決理由中論述
    綦詳；並說明被告已於102年12月30日執行完畢，則其於該
    部分之罪有期徒刑執行完畢5年以內，故意再犯本件有期徒
    刑以上之罪，再參酌司法院釋字第775號解釋意旨，經審酌
    被告過去已有毒品之犯罪前科，與本案再犯之罪俱屬毒品危
    害防制條例處罰之行為，其立法目的均係為防阻毒品蔓延、
    造成對個人及不特定多數人身體健康之危害，是兩者犯罪類
    型及罪質類同。而被告屢犯毒品犯罪，無視於政府所推動之
    禁毒政策，甚且於前案執行完畢後，旋再犯本件施用及販毒
    犯行，顯見其主觀上欠缺對法律之尊重，且對刑罰反應力薄
    弱，因認如加重其法定最低度刑，並無前揭解釋所指致行為
    人所受刑罰超過其所應負擔罪責之情事，爰依刑法第47條第
    1項規定加重其刑，論以累犯。另因被告於偵、審中自白犯
    行，乃依毒品危害防制條例第17條第2項規定減輕其刑，並
    先加後減之。於量刑時復審酌被告無視國家杜絕毒品危害之
    禁令，販賣第三級毒品牟利，危害國人身體健康甚鉅，惟念
    其犯後坦承犯行，態度尚稱良好，並考量被告之生活狀況家
    有老母及1子、素行、智識程度、犯罪之動機、目的及現在
    監執行，已戒毒，願坦然面對等一切情狀，量處有期徒刑2
    年8月，已衡量刑法第57條各款量刑事由，並無明顯失當或
    不合比例原則之處。
  ㈡被告雖主張其本案犯行不應依累犯規定加重刑云云，然依司
    法院釋字第775號解釋文：「刑法第47條第1項規定：『受徒
    刑之執行完畢，或一部之執行而赦免後，5年以內故意再犯
    有期徒刑以上之罪者，為累犯，加重本刑至二分之一。』有
    關累犯加重本刑部分，不生違反憲法一行為不二罰原則之問
    題。惟其不分情節，基於累犯者有其特別惡性及對刑罰反應
    力薄弱等立法理由，一律加重最低本刑，於不符合刑法第59
    條所定要件之情形下，致生行為人所受之刑罰超過其所應負
    擔罪責之個案，其人身自由因此遭受過苛之侵害部分，對人
    民受憲法第8條保障之人身自由所為限制，不符憲法罪刑相
    當原則，牴觸憲法第23條比例原則。於此範圍內，有關機關
    應自本解釋公布之日起2年內，依本解釋意旨修正之。於修
    正前，為避免發生上述罪刑不相當之情形，法院就該個案應
    依本解釋意旨，裁量是否加重最低本刑。」是在該解釋文公
    布後，法院即應依此為認定被告是否有依刑法第47條第1項
    規定加重其刑之必要。查原審以：被告前於(1)100年間因施
    用毒品案件，經臺灣桃園地方法院（下稱桃園地院）以100
    年度桃簡字第184號判處有期徒刑3月確定；(2)同年間因施
    用毒品案件，經臺灣新北地方法院（下稱新北地院）以100
    年度簡字第3354號判處有期徒刑4月確定；(3)同年間因施用
    毒品案件，經新北法院以100年度簡字第4428號判處有期徒
    刑4月、4月，應執行有期徒刑7月確定；(4)因詐欺等案件，
    經新北地院以101年度易字第221號判處有期徒刑7月、7月、
    7月，應執行有期徒刑1年6月確定，上開(1)至(4)所示之罪
    刑，經新北法院以101年度聲字第1585號裁定定應執行有期
    徒刑2年5月確定（以下稱A案，徒刑期間100年9月2日至102
    年12月30日）。(5)復因施用毒品案件，經新北地院以100年
    度簡字第7026號判處有期徒刑5月確定；(6)因藥事法案件，
    經新北地院以101年度訴字第1387號判處有期徒刑8月、6月
    ，應執行有期徒刑1年確定；(7)因施用毒品案件，經新北地
    院以100年度簡字第7760號判處有期徒刑6月確定，上開(5)
    至(7)所示之罪刑，經新北地院以101年度聲字第4683號裁定
    定應執行有期徒刑1年8月確定。（以下稱B案，徒刑期間102
    年12月31日至104年8月30日）。(8)另於101年間因侵占案件
    ，經新北地院以101年度簡字第6479號判處有期徒刑3月確定
    （以下稱C案，徒刑期間104年8月31日至104年11月30日）。
    上開A案、B案、C案接續執行，嗣被告於103年6月18日假釋
    並付保護管束等情，有本院被告前案紀錄表在卷可參，故揆
    諸上開決議揭示之「假釋最低執行期間」應與「累犯」規定
    分別觀察適用之原則，被告A案應執行刑既已於102年12月30
    日執行完畢，則其於該部分之罪有期徒刑執行完畢5年以內
    ，故意再犯本件有期徒刑以上之罪，再參酌司法院釋字第77
    5號解釋意旨，於刑法修正前，為避免發生罪刑不相當之情
    形，法院應依該解釋意旨，就個案裁量是否加重最低本刑，
    而經審酌被告過去已有前述毒品之犯罪前科，與本案再犯之
    罪俱屬毒品危害防制條例處罰之行為，其立法目的均係為防
    阻毒品蔓延、造成對個人及不特定多數人身體健康之危害，
    是兩者犯罪類型及罪質類同，而被告屢犯毒品犯罪，無視於
    政府所推動之禁毒政策，甚且於前案執行完畢後，旋再犯本
    件販毒犯行，顯見其主觀上欠缺對法律之尊重，且對刑罰反
    應力薄弱，因認如加重其法定最低度刑，並無前揭解釋所指
    致行為人所受刑罰超過其所應負擔罪責之情事，是原審依刑
    法第47條第1項規定加重其刑，並無不當。
  ㈢按刑法第59條規定之酌量減輕其刑，必須犯罪另有特殊之原
    因與環境，在客觀上足以引起一般同情，認為即使予以宣告
    法定最低度刑，猶嫌過重者，始有其適用。此所謂法定最低
    度刑，固包括法定最低本刑；惟遇有其他法定減輕之事由者
    ，則應係指適用其他法定減輕事由減輕後之最低度刑而言。
    倘被告別有其他法定減輕事由者，應先適用法定減輕事由減
    輕其刑後，猶認其犯罪之情狀顯可憫恕，即使科以該減輕後
    之最低度刑仍嫌過重者，始得適用刑法第59條規定酌量減輕
    其刑。而此項犯罪情狀是否顯可憫恕而酌量減輕其刑之認定
    ，亦屬法院得依職權自由裁量之事項（最高法院102年度台
    上字第4140號、102年度台上字第2503號、100年度台上字第
    5114號判決意旨參照）。查毒品戕害人之身心健康至深且鉅
    ，為我國法律所嚴禁，此廣為一般社會大眾周知，被告為具
    備通常智識程度之成年人，且前因施用毒品等案件，曾經法
    院判處罪刑確定，有本院被告前案紀錄表可憑，其對於毒品
    之危害性更無不知之理，竟仍無視嚴刑竣罰及毒品之危害性
    ，因貪圖利潤，執意販賣第三級毒品以營利，嚴重危害社會
    風氣及治安，且犯後於原審曾飾詞卸責，難認有真誠悔意，
    即令僅查獲其販賣1次、對象1人、所販賣之數量及金額均不
    多，惡性與所謂「大盤」或「中盤」毒梟有別，亦不容輕縱
    ，於審酌一切犯罪情狀下，誠難認有何客觀上顯然足以引起
    一般同情、縱予宣告減刑後之法定最低刑度猶嫌過重情事，
    自無刑法第59條之適用餘地。上訴意旨僅憑其販毒金額非鉅
    、利潤不多、次數1次、對象1人等由，即遽謂其犯罪情狀有
    可憫恕之處云云，難認可採。
  ㈣按量刑之輕重，係屬事實審法院得依職權自由裁量之事項，
    茍於量刑時，已依行為人之責任為基礎，並斟酌刑法第57條
    各款所列情狀，而未逾越法定範圍，又未濫用其職權，即不
    得遽指為違法。修正前毒品危害防制條例第4條第3項販賣第
    三級毒品之法定刑為5年以上有期徒刑，得併科700萬元以下
    罰金。原審依被告於偵、審中自白犯行、累犯及前揭情狀，
    量處有期徒刑2年8月，已是量處低度刑，並未有濫用其自由
    裁量之權限，尚無違法或不當之情形，被告請求從輕量刑，
    要無理由。
五、綜上所述，被告上訴為無理由，應予駁回。
據上論斷，應依刑事訴訟法第368條、第373條，判決如主文。
本案經檢察官呂俊儒提起公訴，檢察官楊四猛、林黛利到庭執行
職務。
中    華    民    國    109   年    3     月    10    日
                  刑事第七庭  審判長法  官  孫惠琳
                                    法  官  戴嘉清
                                    法  官  張育彰
以上正本證明與原本無異。
如不服本判決，應於收受送達後20日內向本院提出上訴書狀，其
未敘述上訴之理由者並得於提起上訴後20日內向本院補提理由書
（均須按他造當事人之人數附繕本）「切勿逕送上級法院」。
                                    書記官  林蔚菁
中    華    民    國    109   年    3     月    10    日
         
附件
臺灣臺北地方法院刑事判決             108年度訴緝字第22號
公  訴  人  臺灣臺北地方檢察署檢察官
被      告  甲○○  男  32歲(民國00年00月00日生)
                    身分證統一編號：Z000000000號
                    住○○市○○區○○街00巷0弄00號     
                    現於法務部○○○○○○○○○○○
指定辯護人  黃冠嘉律師
上列被告因違反毒品危害防制條例案件，經檢察官提起公訴（10
4年度毒偵字第347號、104年度毒偵字第478號、104年度偵字第2
736號），本院判決如下：
    主  文
甲○○犯施用第二級毒品共貳罪，均累犯，各處有期徒刑伍月，
如易科罰金，均以新臺幣壹仟元折算壹日，應執行有期徒刑捌月
，如易科罰金，以新臺幣壹仟元折算壹日。又犯販賣第三級毒品
罪，累犯，處有期徒刑貳年捌月。
扣案之白色透明晶體壹包（含包裝袋壹個，毛重肆點壹伍公克、
驗餘淨重參點玖玖公克），沒收銷燬之；另扣案之伯朗咖啡包拾
包（含包裝塑膠袋拾個，總毛重壹零柒點參玖公克、總淨重捌拾
玖點陸柒公克、驗前純質淨重零點捌玖公克）、行動電話壹支（
廠牌IPHONE，內含門號○○○○○○○○○○號SIM卡壹張）及
新臺幣貳仟伍佰元，均沒收之。
    事  實
一、甲○○明知甲基安非他命為毒品危害防制條例第2條第2項第2
    款規定之第二級毒品，未經許可不得持有、施用，竟基於施
    用第二級毒品之犯意，分別為下列行為：
  (一)於民國103年12月4日上午（即5日為警採尿回溯96小時內
      ），在新北市○○區○○街00巷0弄00號住處，以將甲基安非
      他命置於玻璃球吸食器加熱，吸食其煙霧之方式，施用第
      二級毒品甲基安非他命1次，遭警方於103年12月5日凌晨0
      時5分許，在臺北市松山區健康路與塔悠路口查獲持有愷
      他命後，經其同意採集尿液送驗，結果呈甲基安非他命陽
      性反應。
  (二)另於104年1月13日上午7時許，在新北市板橋區懷仁街35
      巷之永豐公園流動廁所內，以將甲基安非他命置於玻璃球
      吸食器加熱，吸食其煙霧之方式，施用第二級毒品甲基安
      非他命1次，為警查獲後，經其同意採集尿液送驗，結果
      呈甲基安非他命陽性反應。
二、甲○○明知3,4-亞甲基雙氧甲基卡西酮（即3,4-methylened i
    oxymethcathinone、Methylone、bk-MDMA）係毒品危害防制
    條例所列管之第三級毒品，不得販賣，竟基於販賣第三級毒
    品之犯意，以行動電話門號0000000000號與莊于德所持有門
    號0000000000號利用微信聯繫，於104年1月15日凌晨0時25
    分許，在臺北市○○區○○○路0段00號前，以新臺幣（下同）2,
    500元之價格，將外包裝載有「伯朗咖啡」字樣、內含有第
    三級毒品3,4-亞甲基雙氧甲基卡西酮之毒品10小包（總毛重
    107.39公克、總淨重89.67公克、驗前純質淨重0.89公克）
    販賣予莊于德。嗣因有員警於上址巡邏，見甲○○與莊于德形
    跡可疑而趨前盤查之際，莊于德隨即將上開甲○○賣出所交付
    之毒品藏置於附近機車之排氣管內；甲○○則將另攜帶之第二
    級毒品甲基安非他命1小包（毛重4.15公克、驗餘淨重3.99
    公克）及第三級毒品愷他命13小包（總重21.03568公克、淨
    重12.9339公克）丟棄於地，仍均經警發現查獲，並在甲○○
    身上扣得販毒所得2,500元。再採集甲○○尿液送驗，結果呈
    安非他命、甲基安非他命類陽性反應，始查悉上情（犯罪事
    實一、(二)）。
三、案經臺北市政府警察局松山分局、中山分局報請臺灣臺北地
    方檢察署檢察官偵查起訴。
    理  由
壹、證據能力：
一、按被告以外之人於審判外之言詞或書面陳述，除法律有規定
    者外，不得作為證據；被告以外之人於審判外之陳述，經當
    事人於審判程序同意作為證據，法院審酌該言詞陳述或書面
    陳述作成時之情況，認為適當者，亦得為證據。當事人、代
    理人或辯護人於法院調查證據時，知有第159條第1項不得為
    證據之情形，而未於言詞辯論終結前聲明異議者，視為有前
    項之同意，刑事訴訟法第159條第1項及第159條之5分別定有
    明文。經查，被告甲○○及其辯護人於本院準備程序中，就本
    判決所引用被告以外之人於審判外之言詞或書面陳述，同意
    作為證據，且被告、辯護人及檢察官迄至本院言詞辯論終結
    前，均未聲明異議，經本院審酌上開證據資料製作時之情況
    ，尚無違法不當及證明力明顯過低之瑕疵，認為以之作為證
    據應屬適當，依上開規定，認有證據能力。
二、本院以下所引用之非供述證據，均與本件事實具有自然關聯
    性，且核屬書證、物證性質，又查無事證足認有違背法定程
    序或經偽造、變造所取得等證據排除之情事，復經本院依刑
    事訴訟法第164條、第165條踐行物證、書證之調查程序，而
    檢察官、被告及其辯護人對此部分之證據能力亦均不爭執，
    是堪認均有證據能力。
貳、認定事實所憑之證據及理由：
一、施用第二級毒品部分：
  (一)上揭犯罪事實，業據被告於警詢、偵查、本院準備程序及
      審理中均坦承不諱（見臺灣臺北地方檢察署104年度偵字
      第2736號卷【下稱偵字第2736號卷】第8至13頁、第85至8
      6頁、第88至90頁、本院訴緝卷第50、80、128頁），並有
      臺北市政府警察局偵辦毒品案件尿液檢體委驗單（尿液檢
      體編號082126號）、台灣尖端先進生技醫藥股份有限公司
      於104年1月15日出具之濫用藥物檢驗報告、臺北市政府警
      察局偵辦毒品案件尿液檢體委驗單（尿液檢體編號090460
      號）、台灣尖端先進生技醫藥股份有限公司於104年2月3
      日出具之濫用藥物檢驗報告（見臺灣臺北地方檢察署104
      年度毒偵字第478號卷【下稱毒偵字第478號卷】第5至6頁
      、偵字第2736號卷第119、121頁）附卷可憑；另有被告遭
      警查獲白色透明晶體1包（實秤毛重4.15公克，驗前淨重4
      .00公克，取樣0.01公公克，驗餘淨重3.99公克）送驗，
      檢出第二級毒品甲基安非他命，有臺北市政府警察局104
      年北市鑑毒字第035號鑑定書、臺北市政府警察局保安大
      隊自願搜索同意書、搜索扣押筆錄、扣押物品目錄表、收
      據（偵字第2736號卷第131頁、104年度毒偵字第347號卷
      【下稱毒偵字第347號卷】第23至27頁）在卷可資佐證，
      足認被告前揭任意性自白核與事實相符，堪以採信。辯護
      人雖為被告辯護以：被告被發現持有第三級毒品愷他命時
      ，即向警方自承其亦有施用第二級毒品云云，然被告第1
      次被查獲時（103年12月5日），於警詢時回答最近施用第
      二級毒品係100年9月份（見毒偵字第478號卷第3頁）；第
      2次為警查獲時（104年1月15日），係將第二、三級毒品
      丟棄路旁，縱其有自承施用第二級毒品，亦屬自白犯罪，
      附此說明。
二、販賣第三級毒品部分：
  (一)上揭犯罪事實，業據被告坦承不諱（見偵字第2736號卷第
      8至13頁、第85至86頁、第88至90頁、本院訴緝卷第127頁
      ），核與證人莊于德於警詢、偵查中之證述（見他字第12
      86號卷第46至47頁、第49至51頁、第61頁、偵字第2736號
      卷第15至19頁、第88至90頁）相符，並有臺北市政府警察
      局保安大隊自願搜索同意書、搜索扣押筆錄、扣押物品目
      錄表、收據（毒偵字第347號卷第23至27頁）在卷足憑，
      且扣案之伯朗咖啡包10包（實秤毛重108.7170公克，驗前
      淨重94.9370公克，取樣3.0464公克，驗餘淨重91.8906公
      克）送驗，檢出第三級毒品3,4-亞甲基雙氧甲基卡西酮陽
      性反應，亦有交通部民用航空局航空醫務中心104年2月13
      日航藥鑑字第0000000號毒品鑑定書（見偵字第2736號卷
      第162頁背面）、再送內政部警政署刑事警察局鑑定純質
      淨重，有該局104年4月13日刑鑑字第1040028445號鑑定書
      （已被拆封且部分粉末外漏，檢驗前總毛重共計107.39公
      克〈包裝袋總重17.72公克〉，驗前總淨重89.67公克、驗前
      純質淨重0.89公克；見偵字第2736號卷第165頁）附卷可
      徵，復有現金2,500元扣案足資佐證，足認被告前揭任意
      性自白亦與事實相符，堪以採信。
  (二)而我國法令對販賣毒品者臨以嚴刑，惟毒品仍無法禁絕，
      其原因實乃販賣毒品存有利潤可圖，故販賣毒品者，如非
      為利潤，必不冒此重刑之險，是以有償販賣毒品者，除非
      另有反證證明其出於非圖利之意思而為，概皆可認其係出
      於營利之意而為（最高法院93年度台上字第1651號判決意
      旨參照）。經查，被告甲○○為智識正常之成年人，並有施
      用毒品之習慣，對於毒品之價格昂貴、取得不易，毒品交
      易為檢警機關嚴予取締之犯罪等節當知之甚稔，是被告若
      無利可圖，自無甘冒遭查獲之極大風險而與證人莊于德為
      毒品交易，顯見被告定有從中牟利之營利意圖，殆無疑義
      。
三、綜上，被告上開先後2次施用第二級毒品及販賣第三級毒品
    犯行均事證明確，堪以認定。
參、論罪科刑之依據：
一、核被告甲○○就事實欄一、(一)、(二)所為，均係犯毒品危害
    防制條例第10條第2項施用第二級毒品罪。被告持有第二級
    毒品之低度行為，已為施用之高度行為所吸收，均不另論罪
    。
二、核被告甲○○就事實欄二所為部分：
  (一)按3,4-亞甲基雙氧甲基卡西酮係毒品危害防制條例第2條
      第2項第3款規定之第三級毒品，依法不得販賣、持有。核
      被告甲○○所為，係犯毒品危害防制條例第4條第3項之販賣
      第三級毒品罪。
  (二)按行為後法律有變更者，適用行為時之法律；但行為後之
      法律有利於行為人者，適用最有利於行為人之法律，刑法
      第2條第1項定有明文。查被告行為後，毒品危害防制條例
      第4條第3項規定已於104年2月4日修正公布，並自同年月6
      日生效施行。修正前毒品危害防制條例第4條第3項規定：
      「製造、運輸、販賣第三級毒品者，處5年以上有期徒刑
      ，得併科新臺幣700萬元以下罰金」；修正後則規定：「
      製造、運輸、販賣第三級毒品者，處7年以上有期徒刑，
      得併科新臺幣700萬元以下罰金。」上開條文修正後，法
      定本刑提高為7年以上有期徒刑，比較新舊法之結果，以
      行為時之舊法對被告較為有利，是依刑法第2條第1項前段
      規定，應適用修正前毒品危害防制條例第4條第3項之規定
      ，予以論罪科刑。
三、刑之加重減輕事由：
  (一)按裁判確定後犯數罪，受2以上徒刑之執行（非屬合併處
      罰範圍）者，其假釋有關期間如何計算，有2種不同見解
      ：其一為就各刑分別執行，分別假釋，另一則為依分別執
      行，合併計算之原則，合併計算假釋有關之期間。為貫徹
      監獄行刑理論及假釋制度之趣旨，並維護受刑人之利益，
      自以後者為可取，固為刑法第79條之1增訂之立法意旨（
      錄自立法院公報83卷第146、147頁「刑法假釋規定條文對
      照表」修正說明【一】）。惟上開放寬假釋應具備「最低
      執行期間」條件之權宜規定，應與累犯之規定，分別觀察
      與適用。併執行之徒刑，本係得各別獨立執行之刑，對同
      法第47條累犯之規定，尚不得以前開規定另作例外之解釋
      ，倘其中甲罪徒刑已執行期滿，縱因合併計算最低應執行
      期間而在乙罪徒刑執行中假釋者，於距甲罪徒刑期滿後之
      假釋期間再犯罪，即與累犯之構成要件相符，仍應以累犯
      論（最高法院103年度第1次刑事庭會議決議參照）。
  (二)甲○○前於(1)100年間因施用毒品案件，經臺灣桃園地方法
      院（下稱桃園地院）以100年度桃簡字第184號判處有期徒
      刑3月確定；(2)同年間因施用毒品案件，經臺灣新北地方
      法院（下稱新北地院）以100年度簡字第3354號判處有期
      徒刑4月確定；(3)同年間因施用毒品案件，經新北法院以
      100年度簡字第4428號判處有期徒刑4月、4月，應執行有
      期徒刑7月確定；(4)因詐欺等案件，經新北地院以101年
      度易字第221號判處有期徒刑7月、7月、7月，應執行有期
      徒刑1年6月確定，上開(1)至(4)所示之罪刑，經新北法院
      以101年度聲字第1585號裁定定應執行有期徒刑2年5月確
      定（以下稱A案，徒刑期間100年9月2日至102年12月30日
      ）。(5)復因施用毒品案件，經新北地院以100年度簡字第
      7026號判處有期徒刑5月確定；(6)因藥事法案件，經新北
      地院以101年度訴字第1387號判處有期徒刑8月、6月，應
      執行有期徒刑1年確定；(7)因施用毒品案件，經新北地院
      以100年度簡字第7760號判處有期徒刑6月確定，上開(5)
      至(7)所示之罪刑，經新北地院以101年度聲字第4683號裁
      定定應執行有期徒刑1年8月確定。（以下稱B案，徒刑期
      間102年12月31日至104年8月30日）。(8)另於101年間因
      侵占案件，經新北地院以101年度簡字第6479號判處有期
      徒刑3月確定（以下稱C案，徒刑期間104年8月31日至104
      年11月30日）。上開A案、B案、C案接續執行，嗣被告於1
      03年6月18日縮短刑期假釋出監付保護管束等情，有臺灣
      高等法院被告前案紀錄表在卷可參，故揆諸上開決議揭示
      之「假釋最低執行期間」應與「累犯」規定分別觀察適用
      之原則，被告A案應執行刑既已於102年12月30日執行完畢
      ，則其於該部分之罪有期徒刑執行完畢5年以內，故意再
      犯本件有期徒刑以上之3罪，再參酌司法院釋字第775號解
      釋意旨，於刑法修正前，為避免發生罪刑不相當之情形，
      法院應依該解釋意旨，就個案裁量是否加重最低本刑，而
      經本院審酌被告甲○○過去已有前述毒品之犯罪前科，與本
      案再犯之罪俱屬毒品危害防制條例處罰之行為，其立法目
      的均係為防阻毒品蔓延、造成對個人及不特定多數人身體
      健康之危害，是兩者犯罪類型及罪質類同，而被告甲○○屢
      犯毒品犯罪，無視於政府所推動之禁毒政策，甚且於前案
      執行完畢後，旋再犯本件施用及販毒犯行，顯見其主觀上
      欠缺對法律之尊重，且對刑罰反應力薄弱，因認如加重其
      法定最低度刑，並無前揭解釋所指致行為人所受刑罰超過
      其所應負擔罪責之情事，爰依刑法第47條第1項規定加重
      其刑，均論以累犯，並分別加重其刑。
  (三)次按犯毒品危害防制條例第4條至第8條之罪於偵查及審判
      中均自白者，減輕其刑，毒品危害防制條例第17條第2項
      定有明文，其立法目的，在為使上揭毒品案件之刑事訴訟
      程序儘早確定，鼓勵被告自白認罪，開啟其自新之路，對
      被告於偵查及審判中均自白者，增列應減輕其刑之規定，
      採行寬厚之刑事政策。所謂自白，乃對自己犯罪事實全部
      或一部為肯定供述之意，至於行為人之行為應如何適用法
      律，屬法院就所認定之事實，本於職權而為法律上之評價
      ，並不以被告自承所犯之罪名為必要，最高法院101年度
      台上字第2572號、103年度台上字第127號判決意旨亦同。
      查被告於警詢及偵查中就其如何與本件買家之莊于德聯繫
      、相約於上開時、地，以2,500元之價格交易摻有之第三
      級毒品3,4-亞甲基雙氧甲基卡西酮咖啡包10包構成要件客
      觀之事實坦承不諱，是關於毒品交易之金額、種類、交付
      時、地及營利意圖等供述內容，已足辨識被告肯認有販賣
      毒品事實之意思，具有自白之效力，其於偵查中及本院行
      準備程序時雖曾否認販賣第三級毒品罪，但此屬法律上評
      價之問題，並不以被告自承所犯罪名為必要，不影響被告
      於偵查中曾自白之認定；又被告於本院審理時自白犯罪，
      爰依毒品危害防制條例第17條第2項規定減輕其刑，並先
      加後減之。
  (四)爰以行為人之責任為基礎，並審酌被告無視國家杜絕毒品
      危害之禁令，販賣第三級毒品牟利，危害國人身體健康甚
      鉅，又前因施用毒品案件，經觀察勒戒及刑罰懲罰後，猶
      未能戒除毒癮，足見其戒絕毒害之意志薄弱，自不可取，
      且被告施用毒品行為，除對自身實害程度非輕，復就社會
      風氣、治安有潛在之相當危害，所為自不宜輕縱，惟念其
      犯後坦承犯行，態度尚稱良好，並考量被告之生活狀況家
      有老母及1子、素行、智識程度、犯罪之動機、目的及現
      在監執行，已戒毒，願坦然面對等一切情狀，分別量處如
      主文所示之刑，另就施用第二級毒品部分及定其應執行之
      刑，均並諭知易科罰金之折算標準。
四、沒收：
  (一)扣案之白色透明晶體1包（含包裝袋1個，檢驗前毛重4.15
      公克，驗前淨重4.00公克，取樣0.01公克，驗餘淨重3.99
      公克），經送驗後，確檢出含有第二級毒品甲基安非他命
      成分，，為查獲之第二級毒品，應依毒品危害防制條例第
      18條第1項前段規定，沒收銷燬之。另因鑑驗耗損部分，
      因已滅失，爰不併為宣告沒收銷燬。至於包裝上開毒品之
      外包裝袋，以目前採行之鑑驗方式，包裝袋內仍會殘留微
      量毒品，而無法將之完全析離，故應一併與所盛裝之毒品
      併予宣告沒收銷燬之。
  (二)按毒品危害防制條例第18條第1項後段規定查獲之第三、
      四級毒品，無正當理由而擅自持有者，沒入銷燬之；此應
      沒入銷燬之毒品，專指查獲施用或持有（未成罪）之第三
      、四級毒品而言；倘屬同條例相關法條明文規定處罰之犯
      罪行為，即非該條項應依行政程序沒入銷燬之範圍；再同
      條例對於查獲之製造、運輸、販賣、意圖販賣而持有、以
      非法方法使人施用、引誘他人施用及轉讓、持有一定數量
      以上第三、四級毒品之沒收，並無特別規定，如其行為已
      構成犯罪，則該毒品即屬不受法律保護之違禁物，應回歸
      刑法之適用，依刑法第38條第1項第1款（現修正為刑法第
      38條第1項）之規定沒收之，始為適法（最高法院98年度
      台上字第2889號判決、99年度台上字第2733號判決意旨參
      照）。查扣案之伯朗咖啡包10包（含10個包裝袋，檢驗前
      總毛重共計107.39公克〈包裝袋總重17.72公克〉，驗前總
      淨重89.67公克），經鑑驗結果為第三級毒品3,4-亞甲基
      雙氧甲基卡西酮，純度為1%，驗前純質淨重計0.89公克，
      復經被告陳明上開毒品係其向綽號「阿升」之成年男子購
      入無訛，揆諸上開判決意旨，係違禁物；而上開第三級毒
      品之外包裝，內含微量毒品成分難以析離，亦無析離之實
      益與必要，同屬經查獲之第三級毒品，均應依刑法第38條
      第1項之規定宣告沒收。至因鑑驗用罄之3,4 -亞甲基雙氧
      甲基卡西酮，既已滅失，爰不另宣告沒收。
  (三)另按犯第4條至第9條、第12條、第13條或第14條第1項、
      第2項之罪者，其供犯罪所用之物，不問屬於犯罪行為人
      與否，均沒收之，毒品危害防制條例第19條第1項定有明
      文。扣案之行動電話1支（廠牌IPHONE，內含門號0000000
      000號SIM卡1張），為被告所有，用以聯繫本案販賣毒品
      訊息所用之物，業據被告坦認在卷（見本院訴緝卷第126
      頁），應依毒品危害防制條例第19條第1項之規定，宣告
      沒收。
  (四)又扣案之現金2,500元為犯罪所得之物，爰依刑法第38條
      之1第1項之規定宣告沒收。
  (五)而扣案之白色結晶13包（總毛重21.03568公克、驗餘檢體
      重量21.03501公克；純質淨重12.9339公克），經送驗後
      ，確檢出含有愷他命成分，有衛生福利部食品藥物管理署
      104年2月3日FDA研字第1046003678號檢驗報告書、交通部
      民用航空局航空醫務中心104年4月30日航藥鑑字第000000
      0Q號毒品鑑定書各1份存卷可考（見偵字第2736號卷第133
      頁背面、第109頁），固為被告甲○○所有，然其純質淨重
      未達20公克以上，應屬依行政程序沒入銷燬之範圍；及扣
      案之行動電話1支（廠牌HTC，內含門號0000000000號），
      雖為被告甲○○所有，惟非屬違禁物品，且無證據證明係供
      本案犯罪使用、預備犯罪之用或犯罪所生之物，亦非屬犯
      罪所得，自無從宣告沒收，均附此敘明。
據上論斷，應依刑事訴訟法第299條第1項前段，毒品危害防制條
例（修正前）第4條第3項、第10條第2項、第17條第2項、第18條
第1項前段、第19條第1項，刑法第11條、第2條第1項前段、第47
條第1項、第41條第1項前段、第8項、第51條第5款、第38條第1
項、第38條之1第1項，判決如主文。
本案經呂俊儒提起公訴，檢察官徐則賢到庭執行職務。
中    華    民    國   108    年    10    月    9     日
                  刑事第二庭  審判長法  官  林秋宜
                                    法  官  楊台清
                                    法  官  陳錦雯
以上正本證明與原本無異。
如不服本判決，應於收受送達後10日內向本院提出上訴書狀，並
應敘述具體理由；其未敘述上訴理由者，應於上訴期間屆滿後20
日內向本院補提理由書（均須按他造當事人之人數附繕本）「切
勿逕送上級法院」。
                                    書記官  陳育君
中    華    民    國   108    年    10    月    9     日
附錄本案論罪科刑法條全文：
修正前毒品危害防制條例第4條
製造、運輸、販賣第一級毒品者，處死刑或無期徒刑；處無期徒
刑者，得併科新臺幣2千萬元以下罰金。
製造、運輸、販賣第二級毒品者，處無期徒刑或7年以上有期徒
刑，得併科新臺幣1千萬元以下罰金。
製造、運輸、販賣第三級毒品者，處5年以上有期徒刑，得併科
新臺幣7百萬元以下罰金。
製造、運輸、販賣第四級毒品者，處3年以上10年以下有期徒刑
，得併科新臺幣3百萬元以下罰金。
製造、運輸、販賣專供製造或施用毒品之器具者，處1年以上7年
以下有期徒刑，得併科新臺幣1百萬元以下罰金。
前5項之未遂犯罰之。
毒品危害防制條例第10條
施用第一級毒品者，處6月以上5年以下有期徒刑。
施用第二級毒品者，處3年以下有期徒刑。